臺灣彰化地方法院刑事判決　　　　　　　　　　　　九十一年度訴字第一一二號
公　訴　人　臺灣彰化地方法院檢察署檢察官
被　　 告　甲○○　男　二十四.
　　　　　　　　　　　　住彰化.
　　　　　　　　　　　　身分證.
右列被告因違反毒品危害防制條例案件，茲經檢察官提起公訴（九十一年度毒偵字第
一七五三號、第一八八五號），暨移送併案審理（九十一年度毒偵字第二０四五號）
，本院判決如左：
    主      文
甲○○連續施用第一級毒品，累犯，處有期徒刑壹年；又連續施用第二級毒品，累犯
，處有期徒刑捌月。應執行有期徒刑壹年陸月。
扣案之第一級毒品海洛因貳包（其中壹包淨重零點玖公克；另壹包淨重零點壹壹公
克）、第二級毒品安非他命壹包（毛重壹點零公克）沒收銷燬。扣案之吸食器壹支及
注射針筒壹支均沒收。
     事     實
一、甲○○曾於民國八十六年間因違反麻醉藥品管理條例案件，經本院判處有期徒刑
    二月確定，於八十七年二月二十五日以易科罰金執行完畢。又其前因施用毒品案
    件，經本院以九十年度毒聲字第一六七號裁定送觀察勒戒後，認有繼續施用毒品
    之傾向，本院另以九十年度毒聲字第五一０號裁定令入戒治處所施以強制戒治一
    年，於實施滿三個月後，經評估戒治成績合格，由檢察官聲請本院以九十年度毒
    聲字第二四五四號裁定准予停止戒治，所餘戒治期間交付保護管束，於保護管束
    期滿，未經撤銷停止強制戒治，由台灣彰化地方法院檢察署檢察官於九十一年三
    月十一日以九十一年度戒毒偵字第二一六號、九十一年度毒偵字第五五四號為不
    起訴處分確定在案。詎其仍不知悔改，於五年內，復基於施用第一級毒品之概括
    犯意，自九十一年五月起至九十一年八月十四日下午五時許止，在彰化縣溪湖鎮
    媽祖廟後廁所內及彰化縣埔鹽鄉○○村○○路一巷七之五號附近等處，以將第一
    級毒品海洛因摻水置放於注射針筒內，注射於手臂之方式，連續施用海洛因多次
    ，平均約二天施用一次。另基於施用第二級毒品之概括犯意，自九十一年七月十
    日起至同年八月十四日下午三時許止，在彰化縣埔鹽鄉○○村○○路一巷七之五
    號友人住處，以將第二級毒品安非他命置放於玻璃吸食器內，外用火加以燒烤使
    成氣體後吸食之方式，連續施用安非他命多次，平均約半個月施用一次。嗣於九
    十一年七月十日二十一時二十分許，在彰化縣溪湖鎮○○路段及於同年八月十四
    日晚上八時三十分許，在彰化縣埔鹽鄉○○村○○路一巷七之五號為警查獲，並
    扣得其所有之第一級毒品海洛因二包（其中一包淨重零點三九公克；另一包淨重
    零點一一公克）、第二級毒品安非他命一包（毛重一點零公克）、吸食器一支及
    注射針筒一支。
二、案經彰化縣警察局溪湖分局報請台灣彰化地方法院檢察署檢察官偵查起訴暨彰化
    縣警察局溪湖分局報請台灣彰化地方法院檢察署檢察官併案審理。
      理   由
一、右揭事實，業據被告甲○○於本院審理中坦承不諱，且其於九十一年七月十日及
    同年八月十四日分別為警採取之尿液，經檢驗結果確均呈嗎啡及甲基安非他命陽
    性反應，有彰化縣衛生局九十一年七月二十二日煙檢字第九一一三０七號、九十
    一年八月三十日煙檢字第九一一五七六號煙毒尿液檢驗成績書各一紙附卷可稽，
    復有扣案之海洛因二包、安非他命一包、吸食器一支及注射針筒一支可資佐證，
    而該扣案之白色粉末二包經鑑定結果確為海洛因無誤，有法務部調查局調科壹字
    第一四０００八四八四號、第000000000號鑑定通知書各一紙在卷足憑
    ，另扣案之白色結晶顆粒一包，亦確係安非他命無訛，此除據被告供承在卷外，
    並有彰化縣警察局溪湖分局查獲涉嫌毒品危害防制條例毒品初步檢驗報告單一紙
    可憑，被告之自白信與事實相符，堪以採信。再查被告前因施用毒品案件，經本
    院以九十年度毒聲字第一六七號裁定送觀察勒戒後，認有繼續施用毒品之傾向，
    本院另以九十年度毒聲字第五一０號裁定令入戒治處所施以強制戒治一年，於實
    施滿三個月後，經評估戒治成績合格，由檢察官聲請本院以九十年度毒聲字第二
    四五四號裁定准予停止戒治，所餘戒治期間交付保護管束，於保護管束期滿，未
    經撤銷停止強制戒治，由台灣彰化地方法院檢察署檢察官於九十一年三月十一日
    以九十一年度戒毒偵字第二一六號、九十一年度毒偵字第五五四號為不起訴處分
    確定在案等情，有該不起訴處分書、台灣高等法院被告全國前案紀錄表及台灣彰
    化地方法院檢察署刑案資料查註紀錄表在卷足憑，其顯係於五年之內，再犯毒品
    危害防制條例第十條第一、二項之施用第一、二級毒品罪無訛。綜上所述，本案
    事證明確，被告犯行足以認定。
二、核被告所為，係犯毒品危害防制條例第十條第一項之施用第一級毒品罪及同條第
    二項之施用第二級毒品罪。被告持有第一、二級毒品均係為供其施用，其持有之
    低度行為皆應為施用之高度行為吸收，不另論罪。被告先後多次施用第一、二級
    毒品之犯行，時間緊接，所犯係構成要件相同之罪名，顯係各基於概括犯意反覆
    為之，均為連續犯，依法應均論以一罪，並各加重其刑。其前開所犯二罪間，犯
    罪構成要件不同，行為互殊，顯係基於個別犯意為之，應予分論併罰。復查被告
    係自九十一年五月起至同年八月十四日止，有連續施用第一級毒品海洛因之犯行
    及自九十一年七月十日起至同年八月十四日止，有連續施用第二級毒品安非他命
    之犯行，而公訴人僅就被告於九十一年五月起至九十一年七月十日止（公訴人所
    認被告自九十年三月二十日起至九十一年四月底止有施用第一級毒品海洛因之犯
    行部分，容後述），連續施用第一級毒品海洛因之犯行及自九十一年七月十日或
    其前四日內之某時，施用第二級毒品安非他命一次之犯行，提起公訴，該未經起
    訴之部分，與檢察官起訴之部分，因被告係基於概括之犯意而為之，具有連續犯
    之關係，屬裁判上之一罪，其一部起訴之效力及於全部，故本院自得併予審究，
    併此敘明。再查被告因違反麻醉藥品管理條例案件，經本院判處有期徒刑二月確
定，於八十七年二月二十五日以易科罰金執行完畢等情，有臺灣彰化地方法院檢
    察署刑案資料查註紀錄表及台灣高等法院被告全國前案紀錄表各乙份附卷可稽，
    被告於有期徒刑之執行完畢後，五年內再犯有期徒刑以上之罪，為累犯，均應遞
    加重其刑。爰審酌被告前曾有施用毒品罪行，經送觀察勒戒、強制戒治後，猶不
    知悔改，再施用毒品不輟，不僅戕害自身健康，更辜負國家將之視為病人，並施
    以長時間之戒治處遇之苦心，惟其對他人權益之侵害仍屬有限，於本院審理中已
    坦承其犯行，及其犯罪目的、手段等一切情狀，分別量處如主文所示之刑，並定
    應執行之刑。扣案被告所有海洛因二包（淨重分別為零點三九公克及零點一一公
    克）、安非他命一包（毛重一點零公克），係分屬第一、二級毒品，爰均依毒品
    危害防制條例第十八條第一項前段規定，沒收銷燬之。扣案之吸食器及注射針筒
    各一支係被告所有，且已供被告施用毒品用之物，業據被告供承在卷，故依法併
    予宣告沒收。
三、公訴意旨另以：被告自九十一年（起訴書誤載為九十年）三月二十日起，至九十
    一年五月間某日（即本院認定其於前開不起訴處分確定後，復開始施用之日之前
    一日）止，在彰化縣溪湖鎮媽祖廟後廁所內等處所，連續施用第一級毒品海洛因
    多次，因認被告就此部分亦涉有毒品危害防制條例第十條第一項之罪嫌云云。按
    犯罪事實應依證據認定之，無證據不得推定其犯罪事實，刑事訴訟法第一百五十
    四條定有明文。公訴人認被告涉有此部分犯嫌，無非以被告於警訊時已坦承不諱
    為其依據。然查被告於九十一年七月十日獲案時於警訊中僅供述：伊第一次吸食
    毒品是於八十五年十月間，最後一次是九十一年七月十日晚上七時許等語，並未
    供述其自九十一年三月二十日起至九十一年四月底止有連續施用第一級毒品海洛
    因之犯行，且其於本院審理中已明確供承：伊於不起訴處分後（九十一年三月十
    九日公告確定），自九十一年五月間某日起至九十一年八月十四日止連續施用第
    一級毒品海洛因等語，復查無其他積極證據足以證明被告確另涉有此部分犯行，
    揆諸前開規定，自難遽為不利於被告之認定。又此部分既不能證明被告犯罪，原
    應為被告無罪之諭知，惟公訴意旨認此部分與上開業經論罪科刑之施用第一級毒
    品部分，具有連續犯之裁判上一罪關係，爰不另為無罪之諭知，附此敘明。
據上論斷，應依刑事訴訟法第二百九十九條第一項前段，毒品危害防制條例第十條第
一項、第二項、第十八條第一項前段，刑法第十一條前段、第五十六條、第四十七條
、第五十一條第五款、第三十八條第一項二款，判決如主文。
本案經檢察官鮑慧忠到庭執行職務。
中      華      民      國    九十一    年      十      月      八      日
                                 台灣彰化地方法院刑事第一庭
                                     審判長法官  葉榮郎
                                     法      官  葛永輝
                                     法      官  簡璽容
右正本證明與原本無異。
如不服本判決，應於判決送達後十日內向本院提出上訴狀( 須附繕本 )。
                                     法院書記官  王惠嬌
中      華      民      國    九十一    年      十      月      十一    日
毒品危害防制條例第十條
施用第一級毒品者，處六月以上五年以下有期徒刑。
施用第二級毒品者，處三年以下有期徒刑。
